【裁判字號】    88,再易,6
【裁判日期】    890316
【裁判案由】    給付保險金
【裁判全文】
臺灣宜蘭地方法院民事判決  八十八年度再易字第六號
    再審原告    甲○○
    再審被告    明台產物保險股份有限公司
    法定代理人  丙○○
    訴訟代理人  乙○○
右當事人間請求給付保險金事件，再審原告對於中華民國八十八年八月三十日本院
八十八年度保險簡上字第二號第二審判決提起再審之訴，本院判決如左：
    主  文
再審之訴駁回。
再審程序訴訟費用由再審原告負擔。
    理  由
一、按提起再審之訴，顯無再審理由者，得不經言詞辯論，以判決駁回之，民事訴訟
    法第五百零二條第二項定有明文。又民事訴訟法第四百九十六條第一項第一款所
    謂適用法規顯有錯誤，應以確定判決違背法規或現存判例解釋者為限，若學說上
    諸說併存尚無法規判解可據者，不得指為用法錯誤，最高法院五十七年台上字第
    一０九一號亦著有判例。故所謂適用法規錯誤，係指確定裁判所適用之法規，顯
    然不合於法律規定，或與司法院現尚有效及大法官會議之解釋，或最高法院現尚
    有效之判例顯然違反者而言，若在學說上諸說紛陳或自行解釋，尚無法規判例可
    據者，不得指為適用法規顯有錯誤；至認定事實錯誤，取捨證據失當或裁判不備
    理由，亦不在該款規定適用之列。
二、本件原審即本院八十八年度保險簡上第二號確定判決，依強制保險汽車第三人責
    任保險條款第二十七條，以被保險人或被保險人或受害人由保險約所生之權利，
    自得請求之日起經過二年不行使而消滅等規定，認定再審原告係於八十五年二月
    二十六日凌晨零時十五分許，駕車造成被害人鄭林秀卿受傷，再審原告自該日起
    ，即為保險給付得請求之日，經核認事用法並無違誤，再審原告並未提出任何法
    律規定，或與司法院現尚有效及大法官會議之解釋，或最高法院現尚有效之判例
    ，僅以己意解釋法律，認應自其賠償被害人損失之判決確定之日，始開始起算得
    請求給付之日，而任意指摘原確定判決適用法律錯誤，即難認有再審理由。又再
    審原告提起再審，僅泛稱於前審巳提出相關證物主張，原審並未審酌重要證物云
    云，惟未見指摘何種證物未經斟酌，如經斟酌可得較有利之判決，本院自無從斟
    酌。是再審原告依民事訴訟法第四百九十六條第一項第一及同法第四百九十七條
    之規定，提起本件再審訴，即屬顯無理由，依首揭之規定及說明，爰不經言詞辯
    論予以駁回。
三、據上論結，本件再審之訴為無理由，依民事訴訟法第五百零二條第二項、第七十
    八條，判決如主文。
中      華      民      國    八十九    年      三      月      十六    日
                            臺灣宜蘭地方法院民事庭
~B審判長法  官  陳培仁
~B      法  官  陳湘琳
~B      法  官  黃永勝
右正本證明與原本無誤。
如不服本判決，應於判決送達後廿日內向本院提出上訴狀。（應附繕本）
中      華      民      國    八十九    年      三      月   二十一     日
~B  法院書記官  劉永城


司法院資訊處製作；財團法人民間司法改革基金會備份。
